# 合并报表编制完成后如何检查编得对不对？

提问人：whx669 时间：2012-11-21 18:30:00
合并报表编制完成后，如何通过表间关系或其他方法检查编得是否正确？象资产负债表，通过是否平衡能知道对不对？合并报表怎么检查？感谢陈版和各位高手指点。

回答人：chenyiwei
现在在实体理论下，个别报表和合并报表基本上是两个互相独立的会计主体，再加上母公司个别报表中对子公司的投资采用成本法核算，和实体理论下的“视角差异”调整因素（如购买、处置子公司股权在两个层面的不同处理），因此这两份报表之间的差异也较大。
目前除了股本、盈余公积这两个项目在个别报表和合并报表层面通常一致以外，已没有像以往的那样清晰的对应关系。你只能基于对该合并主体及其内部各组成部分之间关系、往来和交易情况的了解，自行判断应当存在哪些方面的勾稽关系。这很难一概而论。

提问人：whx669 时间：2012-11-25 21:33:11
继续请教：在合并报表编制完成后，合并后的“少数股东权益”项目的合并金额，是否正好等于各子公司的所有者权益*各自持股比例然后求和的金额？ 我这些天在研究合并报表，感觉很多东西不是很明白，请各位多多指点，非常感谢。

回答人：chenyiwei
不一定。复杂的股权关系、内部交易未实现损益抵销的影响等，都可能产生影响。